臺灣新北地方法院刑事判決　　　　　110年度審交易字第691號
公　訴　人　臺灣新北地方檢察署檢察官
被　　　告　吳治緯


上列被告因公共危險案件，經檢察官提起公訴（110 年度偵字第
00000 號），本院判決如下：
    主  文
吳治緯駕駛動力交通工具吐氣所含酒精濃度達每公升零點二五毫
克以上，累犯，處有期徒刑陸月，併科罰金新臺幣伍萬元，徒刑
如易科罰金，罰金如易服勞役，均以新臺幣壹仟元折算壹日。
    事實及理由
壹、查被告吳治緯所犯係死刑、無期徒刑、最輕本刑為3 年以上
    有期徒刑以外之罪，其於準備程序就被訴事實為有罪之陳述
    ，經告知簡式審判程序之旨，並聽取其與檢察官之意見後，
    本院認無不得或不宜改依簡式審判程序進行之處，爰依刑事
    訴訟法第273 條之1 第1 項、第284 條之1 之規定，裁定進
    行簡式審判程序。
貳、本案犯罪事實及證據，除補充「呼氣酒精測試器檢定合格證
    書1 份（參110 年度偵字第17809 號卷第14頁）」、「被告
    吳治緯於110 年11月4 日本院準備程序及審理中之自白（參
    本院卷附當日各該筆錄）」為證據外，餘均引用附件即檢察
    官起訴書之記載。
叁、論罪科刑：
一、核被告所為，係犯刑法第185 條之3 第1 項第1 款之公共危
    險罪。又被告前有如附件犯罪事實欄一所載科刑及執行紀錄
    ，此有臺灣高等法院被告前案紀錄表1 份在卷可參，其於有
    期徒刑執行完畢5 年內，故意再犯本案而構成累犯，考量其
    有多次酒後駕車之公共危險案件，而經法院論罪科刑之個案
    情節，顯見其有一再觸犯同類犯罪之特別惡性，以及對刑罰
    反應力較為薄弱之情狀，並參酌司法院大法官會議解釋第77
    5 號解釋意旨，認就其本件所犯之罪加重最低本刑，與憲法
    罪刑相當之原則無違，依刑法第47條第1 項規定加重其刑。
二、審酌被告前已有因同類型之公共危險案件，經法院判處罪刑
    確定且執行完畢，竟猶不能戒除酒後駕車之惡習，復為本件
    公共危險犯行，且其明知酒精成分對人之意識能力具有不良
    影響，超量飲酒後將導致對於周遭事物之辨識及反應能力較
    平常薄弱，倘駕駛車輛行駛於道路上，將對自身及一般往來
    公眾造成高度危險，於服用酒類致其呼氣酒精濃度高達每公
    升0.71毫克，明顯不能安全駕駛之情形下，卻駕駛普通重型
    機車行駛於市區道路上，危害自身及其他用路人之生命、身
    體、財產安全，甚為不該，兼衡被告之職業、智識程度、家
    庭經濟與生活狀況、犯後始終坦承犯行，態度勉可等一切情
    狀，量處如主文所示之各刑，並就有期徒刑及罰金罪刑，分
    別諭知易科罰金及易服勞役之折算標準，以資處罰。
肆、本判決係依刑事訴訟法第310 條之2 及第454 條所製作之簡
    化判決，依法僅需記載犯罪事實、證據名稱及應適用之法條
    ，並得以簡略方式為之，如認定之犯罪事實、證據及應適用
    之法條，與檢察官起訴書之記載相同者，得引用之，附此敘
    明。
據上論斷，應依刑事訴訟法第273 條之1 第1 項、第299 條第1
項前段、第310 條之2 、第454 條（本件依刑事判決精簡原則，
僅記載程序法之條文），判決如主文。
本案經檢察官吳秉林偵查起訴，由檢察官陳炎辰到庭執行公訴。
中    華    民    國    110   年    11    月    16    日
                刑事第二十四庭  法  官  李俊彥
以上正本證明與原本無異。
如不服本判決，應於判決送達後20日內敘明上訴理由，向本院提
出上訴狀（應附繕本），上訴於臺灣高等法院。其未敘述上訴理
由者，應於上訴期間屆滿後20日內向本院補提理由書「切勿逕送
上級法院」。
                                書記官  林慈恩
中    華    民    國    110   年    11    月    16    日
附錄本判決論罪之法律條文：
中華民國刑法第185 條之3
駕駛動力交通工具而有下列情形之一者，處2 年以下有期徒刑，
得併科20萬元以下罰金：
一、吐氣所含酒精濃度達每公升零點二五毫克或血液中酒精濃度
    達百分之零點零五以上。
二、有前款以外之其他情事足認服用酒類或其他相類之物，致不
    能安全駕駛。
三、服用毒品、麻醉藥品或其他相類之物，致不能安全駕駛。
因而致人於死者，處3 年以上10年以下有期徒刑；致重傷者，處
1 年以上7 年以下有期徒刑。
曾犯本條或陸海空軍刑法第54條之罪，經有罪判決確定或經緩起
訴處分確定，於5 年內再犯第1 項之罪因而致人於死者，處無期
徒刑或5 年以上有期徒刑；致重傷者，處3 年以上10年以下有期
徒刑。
--------------------------------------------------------
附件：
臺灣新北地方檢察署檢察官起訴書
                                    110年度偵字第17809號
    被      告  吳治緯  男  40歲（民國00年0月00日生）
                        住新北市○○區○○街00巷0弄00號
                           2樓
                        國民身分證統一編號：Z000000000號
上列被告因公共危險案件，業經偵查終結，認應提起公訴，茲將
犯罪事實及證據並所犯法條分述如下：
        犯罪事實
一、吳治緯前因公共危險案件，經臺灣臺中地方法院以106 年度
    交易字第2050號判決判處有期徒刑7 月確定，於民國108 年
    3 月20日徒刑執行完畢出監。竟不知悔改，仍於110 年4 月
    6 日18時許起迄至同日21時許止，在新北市○○區○○街00
    巷0 弄00號2 樓住處飲用酒類後，雖稍事休息，於翌(7) 日
    6 時40分許自上址騎乘車牌號碼000-000 號普通重型機車，
    欲前往新北市三重區元信一街某處工地。嗣於7 日7 時許行
    經新北市○○區○○街000 號前，為警發現其形跡可疑而攔
    查，並於同日7 時15分測得其吐氣所含酒精濃度達每公升
    0.71毫克。
二、案經新北市政府警察局三重分局報告偵辦。
        證據並所犯法條
一、證據清單與待證事實：
┌──┬───────────┬──────────────┐
│編號│       證據名稱       │           待證事實         │
├──┼───────────┼──────────────┤
│ 1  │被告吳治緯警詢、檢察事│證明伊於上開時地有為警實施吐│
│    │務官詢問時供述        │氣檢測酒精濃度，檢測前有騎乘│
│    │                      │普通重型機車等事實。        │
├──┼───────────┼──────────────┤
│ 2  │新北市政府警察局三重分│證明被告經實施吐氣酒測後，濃│
│    │局酒後駕車酒精測定紀錄│度為每公升0.71毫克之事實。  │
│    │表、新北市政府警察局吐│                            │
│    │氣酒精濃度檢測程序暨拒│                            │
│    │測法律效果確認單、新北│                            │
│    │市政府警察局舉發違反道│                            │
│    │路交通管理事件通知單各│                            │
│    │1 份                  │                            │
└──┴───────────┴──────────────┘
二、核被告所為，係犯係犯刑法第185 條之3 第1 項第1 款服用
    酒類後，吐氣中酒測值達每公升0.25毫克以上，駕駛動力交
    通工具罪嫌。被告有犯罪事實欄所載犯罪與執行紀錄，有本
    署刑案資料查註紀錄表在卷可佐，其於有期徒刑執行完畢後
    5 年內，故意再犯本案有期徒刑以上之罪，構成累犯，請參
    照大法官會議釋字第775 號解釋意旨，審酌是否依刑法第47
    條第1 項規定加重其刑。
三、依刑事訴訟法第251 條第1 項提起公訴。
    此  致
臺灣新北地方法院
中    華    民    國   110    年    5     月    16    日
                              檢  察  官  吳秉林